【裁判字號】    98,審易,354
【裁判日期】    980715
【裁判案由】    違反毒品危害防制條例
【裁判全文】
臺灣新竹地方法院刑事判決             98年度審易字第354號
公  訴  人  臺灣新竹地方法院檢察署檢察官
被      告  甲○○
上列被告因違反毒品危害防制條例案件，經檢察官提起公訴（98
年度毒偵字第909 號）後，經被告於本院準備程序中，就被訴事
實為有罪之陳述，經告知被告簡式審判程序之旨，並聽取檢察官
、被告之意見後，經本院進行簡式審判程序，本院判決如下：
    主  文
甲○○施用第二級毒品，累犯，處有期徒刑柒月。
    犯罪事實
一、甲○○前於民國93年間，因施用第二級毒品案件，經本院於
    93年5月31日以93年度聲字第161號裁定送觀察、勒戒後，認
    無繼續施用之傾向，於93年10月13日執行完畢釋放出所，並
    經臺灣新竹地方法院檢察署檢察官於93年10月12日以93年度
    毒偵緝字第70號為不起訴處分確定。另於93年間，因詐欺案
    件，經本院於94年9月8日以94年度竹簡字第640 號判決判處
    有期徒刑5 月；復於94年間，因施用第二級毒品案件，經臺
    灣苗栗地方法院於95年4月14日以95年度苗簡字第317號判決
    判處有期徒刑6 月；上開2罪再經同法院於96年9月21日以96
    年度聲減字第1333號裁定減刑並定應執行有期徒刑3 月又15
    日確定，甫於97年6月8日縮刑期滿執行完畢。
二、詎甲○○仍不知悔悟，於前開觀察、勒戒執行完畢釋放後，
    5 年內復基於施用第二級毒品甲基安非他命（起訴書誤載為
    安非他命）之犯意，於98年4月6日下午2、3時許，在新竹市
    ○○路東門市場某公共廁所內，以將第二級毒品甲基安非他
    命置於玻璃球吸食器（未扣案）內燒烤後吸取煙霧之方式，
    非法施用第二級毒品甲基安非他命1 次，嗣於98年4月7日凌
    晨1 時許，因另案通緝為警逮捕後，經警採集甲○○尿液送
    驗結果呈安非他命、甲基安非他命之陽性反應，始查悉上情
    。
三、案經新竹市警察局第二分局報告臺灣新竹地方法院檢察署檢
    察官偵查起訴。
    理    由
一、程序部分：
    按除被告所犯為死刑、無期徒刑、最輕本刑為3 年以上有期
    徒刑之罪或高等法院管轄第一審案件者外，於前條第1 項程
    序進行中，被告先就被訴事實為有罪之陳述時，審判長得告
    知被告簡式審判程序之旨，並聽取當事人、代理人、辯護人
    及輔佐人之意見後，裁定進行簡式審判程序，刑事訴訟法第
    273條之1第1 項定有明文。本件被告甲○○所犯係死刑、無
    期徒刑、最輕本刑為3 年以上有期徒刑以外之罪，其於準備
    程序中就被訴事實為有罪之陳述，經告知簡式審判程序之旨
    ，並聽取公訴人及被告甲○○之意見後，本院認為適宜進行
    簡式審判程序，合先敘明。
二、認定被告甲○○犯行所憑之各項證據：
（一）被告甲○○對於其施用第二級毒品甲基安非他命之犯行，
      於警詢中及本院準備程序、簡式審判程序時均坦承不諱（
      見偵查卷第3、4頁，本院卷第18頁背面、第22頁）。
（二）臺灣檢驗科技股份有限公司98年4 月22日出具之濫用藥物
      檢驗報告（報告編號：UL/2009/40353 ）及新竹市警察局
      毒品犯罪嫌疑人尿液採驗作業管制紀錄各1份在卷足參（
      見偵查卷第5、6頁）：對於被告甲○○於98年4月7日凌晨
      2時許在警局所親採封緘之尿液（尿液編號：B-106號），
      經送臺灣檢驗科技股份有限公司以氣相層析質譜儀分析法
      檢驗後，呈安非他命類陽性反應，其中安非他命、甲基安
      非他命濃度各為4420 ng/ml、23644ng/ml，各逾閾值濃度
      （均為500ng/ml）8倍、47倍有餘，是被告甲○○於98年4
      月6日下午2、3時許，應有施用第二級毒品甲基安非他命1
      次之犯行；且核與其於警詢中及本院準備程序、簡式審判
      程序所為之供述相符。
（三）被告甲○○前於93年間，因施用第二級毒品案件，經本院
      於93年5月31日以93年度聲字第161號裁定送觀察、勒戒後
      ，認無繼續施用之傾向，於93年10月13日執行完畢釋放出
      所，並經臺灣新竹地方法院檢察署檢察官於93年10月12日
      以93年度毒偵緝字第70號為不起訴處分確定，有臺灣高等
      法院被告前案紀錄表1 份在卷可參。其於前開觀察、勒戒
      執行完畢釋放後5 年內，再犯本件施用毒品之犯行，依毒
      品危害防制條例第23條第2 項規定，本院自應予以審理。
（四）綜上，本件事證業臻明確，被告甲○○犯行至堪認定，應
      依法予以論科。
三、又被告甲○○所犯施用第二級毒品犯行部分，公訴人認其係
    施用第二級毒品安非他命。惟安非他命、甲基安非他命固同
    屬安非他命類之中樞神經興奮劑，且俗名通常互為混用，惟
    2 者究屬不同之第二級毒品，並以甲基安非他命目前國內濫
    用最為嚴重。而施用甲基安非他命之代謝最先是去N-甲基（
    N-deme thylation）形成安非他命，而施用甲基安非他命後
    ，在正常尿液PH值情況下，24小時內，有43％服用劑量以甲
    基安非他命原態排出；另施用安非他命後24小時內，有30％
    以安非他命原態排出，20％經去氮基作用及氧化作用形成苯
    甲酸，2％經反應形成Norephedrine （參照行政院衛生署出
    版「物質濫用」、「常見濫用藥物檢驗方法彙編」所載）。
    施用安非他命後，其尿液不致檢出甲基安非他命陽性反應，
    而施用甲基安非他命後，其尿液可檢出甲基安非他命和其代
    謝物安非他命成分，有行政院衛生署管制藥品管理局93年11
    月2日管檢字第0930010499號函影本1份在卷可參。是尿液經
    檢驗出甲基安非他命陽性，係被告甲○○施用甲基安非他命
    後以甲基安非他命原態排出者；而檢驗出安非他命陽性部分
    ，乃施用甲基安非他命、安非他命均可檢驗出安非他命陽性
    反應。則由本件被告甲○○尿液經檢驗結果，呈甲基安非他
    命陽性反應，足以認定其係施用甲基安非他命，而非安非他
    命。是公訴人就此部分記載為安非他命，應予更正。
四、論罪科刑；
（一）按甲基安非他命分別係毒品危害防制條例第2條第2項第2
      款所定之第二級毒品，均不得非法持有、施用。是以：
  １、核被告甲○○於98年4月6日下午2、3時許，非法施用第二
      級毒品甲基安非他命1 次之犯行，係犯毒品危害防制條例
      第10條第2項之施用第二級毒品罪。
  ２、被告甲○○持有第二級毒品甲基安非他命後，進而施用，
      其持有之低度行為應為施用之高度行為所吸收，不另論以
      持有第二級毒品罪。
（二）累犯：被告甲○○前於93年間，因詐欺案件，經本院於94
      年9月8日以94年度竹簡字第640號判決判處有期徒刑5月；
      復於94年間，因施用第二級毒品案件，經臺灣苗栗地方法
      院於95年4月14日以95年度苗簡字第317號判決判處有期徒
      刑6 月；上開2罪再經同法院於96年9月21日以96年度聲減
      字第1333號裁定減刑並定應執行有期徒刑3 月又15日確定
      ，甫於97年6月8日縮刑期滿執行完畢等情，有臺灣高等法
      院被告前案紀錄表、臺灣新竹地方法院檢察署刑案資料查
      註紀錄表各1份在卷可稽，其前受有期徒刑執行完畢，於5
      年以內故意再犯本件最重本刑為有期徒刑以上之罪，為累
      犯，應依刑法第47條第1項之規定加重其刑。
（三）另依卷附之本院98年7月2日下午2 時50分公務電話紀錄表
      、警員曾國青於同日製作之偵查報告各1 份（見本院卷第
      24、25頁）所示，可知本件係警員曾國青於98年4月7日凌
      晨1時30分許巡邏勤務中，在新竹市○○路240號因發現被
      告甲○○形跡可疑，欲停車盤查時，被告甲○○拔腿往後
      快跑，警員曾國青便與同事2 人從後跟上將被告甲○○攔
      下過濾清查身分，經查詢電腦資料後，得知被告甲○○曾
      有多項毒品前科紀錄，並因毒品案件經臺灣新竹地方法院
      檢察署發布通緝中，且依照一般作業程序，只要係因毒品
      案件通緝到案，就會採集其尿液送驗等情，是以被告甲○
      ○並未於本件施用毒品犯罪未發覺前即主動向執行巡邏勤
      務之警員承認其犯行，自首而接受裁判，而係經由執勤警
      員查覺被告甲○○因往後逃跑，形跡可疑，經攔下及查驗
      其身分後，被告甲○○始向員警坦認其施用毒品犯行，故
      告甲○○上開所為，與自首之要件尚有未符，附此敘明。
（四）量刑：爰審酌被告甲○○除有上開構成累犯事由之前案紀
      錄外，另有違反麻醉藥品管理條例刑事前科，有上開臺灣
      高等法院被告前案紀錄表、臺灣新竹地方法院檢察署刑案
      資料查註紀錄表各1 份在卷可稽，足徵其素行非佳，未見
      悔改，竟無視於毒品對於自身健康之戕害及國家對於杜絕
      毒品犯罪之禁令，再度違犯本件毒品危害防制條例第10條
      第2 項之罪，其犯罪之動機、目的單純；且施用毒品係自
      戕行為，犯罪手段平和，亦未因此而危害他人，所生損害
      非大；並參諸其犯罪動機、手段、所生危害及施用毒品者
      均有相當程度之成癮性及心理依賴，其犯罪心態與一般刑
      事犯罪之本質並不相同，應側重以適當之醫學治療及心理
      矯治處遇為宜等一切情狀，量處如主文所示之刑，以示懲
      儆。
據上論斷，應依刑事訴訟法第273條之1第1 項、第299條第1項前
段，毒品危害防制條例第10條第2 項，刑法第11條前段、第47條
第1項，判決如主文。
本案經檢察官王唯怡到庭執行職務。
中    華    民    國    98    年    7     月    15    日
                    刑事第九庭法  官    劉兆菊
以上正本證明與原本無異。
如不服本判決應於收受本判決後10日內向本院提出上訴書狀，上
訴書狀應敘述具體理由。上訴書狀未敘述上訴理由者，應於上訴
期間屆滿後20日內補提理由書狀於本院「切勿逕送上級法院」。
                              書記官    林兆嘉
中    華    民    國    98    年    7     月    15    日
附錄本案論罪科刑法條：
毒品危害防制條例第10條
施用第一級毒品者，處6月以上5年以下有期徒刑。
施用第二級毒品者，處3年以下有期徒刑。


司法院資訊處製作；財團法人民間司法改革基金會備份。
